臺灣臺中地方法院民事裁定　九十三年訴字第八七四號
　　原　　　告　　乙○○
　　訴訟代理人　　鐘登科　律師
　　複　代理人　　林堡欽　律師
　　被　　　告　　葛麥哈特企業有限公司
　　法定代理人　　丙○○
　　被　　　告　　丁○○
　　訴訟代理人　　楊盤江　律師
右當事人間請求遷讓房屋等事件，本院裁定如下：
    主      文
原告應於本裁定送達後十日內，提出記載完全之準備書狀於本院，並以繕本或影本直
接通知他造。
被告應於本裁定送達後十日內，提出記載完全之答辯狀於本院，並以繕本或影本直接
通知他造。
    理      由
一、按審判長如認言詞辯論之準備尚未充足，得定期間命當事人依第二百六十五條至
    第二百六十七條之規定，提出記載完全之準備書狀或答辯狀，並得命其就特定事
    項詳為表明或聲明所用之證據，此觀之民事訴訟法第二百六十八條規定即明。
二、原告應於主文所定期限內，提出記載完全之書狀，並就下列事項詳為表明或聲明
    所用之證據：
（一）被告葛麥哈特企業有限公司爭執其有權使用系爭不動產，係因與訴外人甲○○
      訂立不定期限之租賃契約，並以甲○○之所得稅申報資料為憑，然為原告所否
      認，則原告自應就該租賃關係不存在乙節聲明證據及調查方法。
（二）原告請求被告給付使用系爭建物相當於租金之不當得利，主張以公告地價為計
      算之基礎，有無法律上或事實上之依據？
三、被告應於主文所定期限內，提出記載完全之書狀，並就下列事項詳為表明或聲明
    所用之證據：
（一）兩造於民國九十三年五月十九日本件言詞辯論程序中，曾協議整理本件之爭點
      如下「一、甲○○有無將系爭建物出租給被告葛麥哈特企業有限公司？（一）
      原告主張：否認有租賃關係。系爭建物係甲○○借予被告丁○○使用。（二）
      被告主張：被告葛麥哈特企業有限公司向甲○○承租文心南一路十三號建物，
      未定期限。二、被告有無占有使用文心南二路三九○號地下一樓之三？（一）
      原告主張：此部分是文心南一路十三建物的公共設施。（二）被告主張：被告
      未占有使用此部分建物。」惟被告於民國九十三年十一月三日本件言詞辯論時
      復爭執原告就系爭不動產有所有權、被告葛麥哈特企業有限公司與訴外人甲○
      ○間就系爭不動產有使用借貸關係存在，因原告已當庭表明不同意變更本件之
      爭點，惟被告迄今尚未表明得不受前開協議拘束（民事訴訟法第二百七十條之
      一第一項、第三項前段規定）之理由。
（二）被告葛麥哈特企業有限公司爭執其有權使用系爭不動產，係因與訴外人甲○○
      訂立不定期限之租賃契約，惟為原告所否認，則被告葛麥哈特企業有限公司自
      應就該租賃契約存在乙節聲明證據及調查方法。
四、依民事訴訟法第二百六十八條，裁定如主文。
中　　　華　　　民　　　國　　九十三　　年　　 十二　　 月　　 十六　　 日
                              台灣台中地方法院民事第四庭
                                      法      官
正本係照原本作成
本件不得抗告
中　　　華　　　民　　　國　　九十三　　年　　 十二　　 月　　 十六　　 日
~B書記官　王惟
